【裁判字號】    97,易,954
【裁判日期】    970326
【裁判案由】    竊盜
【裁判全文】
臺灣臺中地方法院刑事判決               97年度易字第954號
公  訴  人  臺灣臺中地方法院檢察署檢察官
被      告  丙○○
                    現另案於臺灣臺中監獄執行
上列被告因竊盜案件，經檢察官提起公訴（96年度偵字第27125
號）後，被告於本院準備程序就被訴事實為有罪之陳述，經本院
合議庭裁定改行簡式審判程序，判決如下：
    主    文
丙○○竊盜，累犯，處有期徒刑月；又竊盜，累犯，處有期徒
刑月；又竊盜，累犯，處有期徒刑月；又竊盜，累犯，處有
期徒刑肆月；又竊盜，累犯，處有期徒刑月。應執行有期徒刑
壹年。
    事    實
一、丙○○曾犯竊盜案件，經本院於民國94年3 月14日以93年度
    易字第2799號判處有期徒刑8 月確定。復因施用毒品案件，
    經本院94年5 月10日以93年度訴字第3090號判處有期徒刑8
    月確定，經合併定應執判處有期徒刑1 年3 月確定，於95年
    5 月20日縮刑期滿執行完畢。復因犯竊盜案件，經本院於96
    年1 月29日以95年度易字第3663號判處有期徒刑6 月確定，
    甫於96年4 月26日執行完畢出獄。詎仍不知悔改，復分別基
    於意圖為自己不法所有之犯意，於下述時間、地點，為下列
    竊盜行為：
  (一)於96年8 月1 日下午3 時許，在臺中市西屯區市○○○路與
    黎明路口，徒手扳開己○○所駕駛車輛之車窗玻璃後，竊取
    己○○置放於車上，為文展電氣工程有限公司所有之BOSS牌
    電鑽1 支（己○○已領回）及電動起子1 支。
  (二)於96年10月5 日上午8 時許，在臺中市南屯區○○○○街、
    大富街口某處工地，徒手竊取戊○○所任職公司所有之電腦
    、腳架、箱尺、抽水機、裁剪刀、砂輪機等物品。
  (三)於96年10月15日中午12時許，在臺中市○○區○○路之國豐
    停車場旁工地內，徒手竊取庚○○所任職公司所有之日立牌
    電鑽1 支及磨石機1 支（均由庚○○領回）。
  (四)於96年10月18日下午2 時許，在臺中市南屯區○○○○街、
    大富街口，以自備之鑰匙（未扣案）開啟由甲○○所駕駛隆
    啟空調工程有限公司所有之車號8Q－4466號自小貨車門鎖，
    竊取該公司所有之BOSCH 牌電鑽2 支、日立牌磨石機1 支及
    真空馬達1 台。
  (五)於96年10月29日上午8 時許，在臺中市西屯區○○○路○段
    164 巷20號，徒手竊取丁○○所任職榮元營造公司所有之電
    鑽1 支（丁○○已領回）、電動鑿子2 支。
    得手後，即分別於96年10月22日、同年11月12日、同年10月
    22日至11月12日間之某2 日之下午3 時許，將上開物品中之
    電鑽、研磨機、電動起子等贓物，分4 次持往臺中市○○區
    ○ 段之永安橋頭附近，由中古工具商賴明正所擺設之攤位，
    以電鑽每支新臺幣（下同）300 元、電動起子每支150 元不
    等之價格，販售予不知情之賴明正。其餘物品則持往臺中市
    ○○路跳蚤市場，以不詳之價格，販售予年籍不詳之人，得
    款花用。
二、嗣甲○○發現失竊後，於96年10月18日下午4 時許報警處理
    ，經警方調閱相關監視錄影畫面發現丙○○涉案，而循線於
    同年11月13日下午6 時許，在臺中市○○區○ 段永安橋頭附
    近，查獲丙○○正前往賴明正所經營上述攤位交易，並自賴
    明正之攤位扣得驅動起子1 支、充電電鑽2 支、電鑽3 支（
    均由被害人領回）、磨石機2 支（其中1 台被害人領回）、
    攪拌機2 支、板模鋸1 支。丙○○於有偵查犯罪職權機關發
    覺其係竊取上述(一)至(三)及(五)所示物品之人，即於同年11月14
    日上午10時45分許，在臺中市警察局黎明派出所製作筆錄時
    ，主動向製作筆錄警員張文紹、陳坤彬自首，陳明其為前揭
    (一)至(三)及(五)竊盜之犯行，並進而接受裁判。
三、案經己○○、戊○○、庚○○、乙○○、丁○○訴由臺中市
    警察局第四分局報告臺灣臺中地方法院檢察署檢察官偵查起
    訴。
    理    由
一、上揭事實，業經被告丙○○分別警詢、偵查中或於本院準備
    程序及審理時坦承不諱，核與告訴人己○○、戊○○、庚○○、乙○○、丁○○、被害人甲○○、證人賴明正分別於警
    詢、偵查中及本院審理時所指訴（述）之情節相符，復有贓
    物認領保管單3 紙、相片14張、銷貨單12張及買賣合約書14
    張附卷可稽，足見被告之自白核與事實相符，洵堪採信。是
    本案事證明確，被告上開犯行均堪認定。
二、核被告丙○○上述所為，均係犯刑法第320 條第1 項之竊盜
    罪。被告為上開5 次竊盜犯行，犯意各別，行為互殊，應分
    論併罰。被告曾犯竊盜案件，經本院於96年1 月29日以95年
    度易字第3663號判處有期徒刑6 月確定，甫於96年4 月26日
    執行完畢出獄，有臺灣高等法院被告前案紀錄表及臺灣臺中
    地方法院檢察署刑案資料查註紀錄表各1 份在卷為憑，被告
    前受有期徒刑之執行完畢後，5 年以內再犯有期徒刑以上之
    上開各罪，均為累犯，各應依刑法第47條第1 項之規定加重
    其刑。被告為上述(一)至(三)及(五)所示之竊盜犯行後，犯罪未經
    偵查機關發覺前，即向製作筆錄員警張文紹、陳坤彬坦承犯
    行接受裁判，有該警詢筆錄可佐，是被告對於前揭(一)至(三)及
    (五)所示未發覺之竊盜罪，自首而接受裁判，就其所犯(一)至(三)
    及(五)所示之竊盜犯行，各依刑法第62條前段規定減輕其刑，
    並依法先加後減之。爰審酌被告有上述前科，素行不佳，竟
    不憑自己勞力賺取生活所需，多次竊取他人所有之財物，危
    害民眾財產安全及社會治安非淺，迄今未與告訴人己○○、
    戊○○、庚○○、乙○○、丁○○等人達成和解，賠償渠等
    所受之損失，被告事後坦承犯行態度良好等一切情狀，分別
    量處如主文所示之刑，併定其應執行之刑。至於檢察官雖請
    求本院諭知被告應於刑之執行前令入勞動場所強制工作，然
    保安處分係對受處分人將來之危險性所為拘束其身體、自由
    之處置，以達教化與治療之目的，為刑罰之補充制度，本諸
    法治國家保障人權之原理及刑法之保護作用，其法律規定之
    內容，應受比例原則之規範，使保安處分之宣告，與行為人
    所為行為之嚴重性，行為人所表現之危險性，及對行為人未
    來行為之期待性相當，司法院大法官會議釋字第471 號解釋
    可資參照。查本件被告之犯罪行為值得非難，自不可取，惟
    本院衡酌被告為附表所示之竊盜犯行，但其竊取之財物價值
    非鉅，手段平和，事後向警方自首上述(一)至(三)及(五)所示之犯
    行，並坦認全部犯行，足見被告尚具悔意，審酌其行為之嚴
    重性、行為人所表現之危險性及對於未來行為之期待性，依
    憲法比例原則之規範，認本件對被告分別量處如主文所示之
    刑，已足收懲儆之效，未達須以保安處分預防矯治之程度，
    尚無施以強制工作之必要，附此敘明。
三、至於被告竊盜甲○○所駕駛車號8Q－4466號自用小貨車所使
    用之鑰匙，因未扣案，為避免將來執行困難，爰不為諭沒收
    之諭知，併此敘明。
四、警方自賴明正之攤位所扣得驅動起子1 支、充電電鑽2 支、
    電鑽3 支（均由被害人領回）、磨石機2 支（其中1 台被害
    人領回）、攪拌機2 支、板模鋸1 支等物，除部分工具已由
    己○○、庚○○、丁○○等人領回外，已詳如前述，其餘工
    具係屬不詳姓名之被害人所有失竊之物，應發還予被害人，
    依法不得宣告沒收，附此敘明。
據上論斷，應依刑事訴訟法第273 條之1 第1 項、第299 條第1
項、刑法320 條第1 項、第47條第1 項、第62條前段、第51條第
5 款，刑法施行法第1 條之1 第1 項、第2 項前段，判決如主文
。
中    華    民    國    97    年    3     月    26    日
                        刑事第九庭   法  官  楊萬益
上正本證明與原本無異。
如不服本判決，應於送達後十日內向本院提出上訴狀（須附繕
  ），上訴於台灣高等法院台中分院。
                                     書記官  譚系媛
中    華    民    國    97    年    3     月    26    日
附錄論罪科刑法條
中華民國刑法第320條
（普通竊盜罪、竊佔罪）
意圖為自己或第三人不法之所有，而竊取他人之動產者，為竊盜
罪，處 5 年以下有期徒刑、拘役或 5 百元以下罰金。
意圖為自己或第三人不法之利益，而竊佔他人之不動產者，依前
項之規定處斷。
前二項之未遂犯罰之。


司法院資訊處製作；財團法人民間司法改革基金會備份。
